【裁判字號】    91,交聲,1283
【裁判日期】    920527
【裁判案由】    違反道路交通管理處罰條例聲明異議
【裁判全文】
臺灣士林地方法院交通事件裁定                  九十一年度交聲字第一二八三號
    原處分機關   台北市交通事件裁決所
    異  議  人
    即受處分人   乙○○
右列受處分人因違反道路交通管理處罰條例案件，對於台北市交通事件裁決所九十一
年十一月二十五日所為之處分（原處分案號：北市裁三字第駕裁二二－Ｚ00000
000號），聲明異議，本院裁定如左：
    主  文
異議駁回。
    理  由
一、按汽車行駛於高速公路而不遵管制之規定者，處汽車駕駛人新台幣（下同）三千
    元以上六千元以下罰鍰，並記違規點數一點，道路交通管理處罰條例第三十三條
    第一項、第六十三條第一項第一款分別定有明文。又載重車、聯結車行駛於長陡
    坡之下坡路段，除有特殊狀況外，應行駛外側車道，並禁止變換車道，為高速公
    路交通管制規則第八條第一項第四款所明定。
二、原處分意旨略以：異議人即受處分人乙○○於民國（下同）九十一年十月十六日
    十七時二十六分許，駕駛車號ＡＯ－六九０號營業大貨車在國道南向一五二公里
    經警舉發，大型載重車（載運機械）限行外側車道，不遵守規定行駛中線之違規
    ，逾期未自動繳納罰鍰，經依道路交通管理處罰條例第三十三條第一項、第六十
    三條第一項第一款之規定，裁處罰鍰三千元並記違規點數一點。
三、聲明異議意旨略以：伊駕駛車牌ＡＯ－六九０營業大貨車行駛國道一號南下一五
    ０至一五一公里處，因此路段為下坡路段，不得行駛內、中線道，只能行駛外車
    道，而當時承辦警員坐在車內以後視鏡目測，誤判所駕駛車輛未熄右方向燈，係
    在中線道行駛，該警員攔停時該車確實是在外車道，並非在中線道，且亦無照相
    舉證，有失公平，伊經常行駛該路段，知道此處是下坡路段又有照相，當日車上
    並載有貨物，故伊十分小心行駛，原處分顯有違誤云云。
四、經查，國道一號公路南下一五一公里處為長陡下坡路段起點，該處設有「載重車
    聯結車限行外側車道」之禁制告示牌，有現場照片六幀附卷可稽，異議人於異議
    狀中亦自承知曉國道南下一五０到一五一公里處為下坡路段，伊所駕駛之載重車
    不得行駛外車道之規定，其於本院調查時並坦承：「我是於國道一五０公里處要
    超車，所以才駛入中間車道。」、「但是到了一五一公里處無法切入外車道，又
    往前行駛一百公尺左右才切入。」（見本院九十二年五月十九日訊問筆錄第一頁
    、第四頁），而本件舉發警員丙○○具結證稱：本件違規伊與同事甲○○二人均
    有看到，在該路段南下一五一到一五五公里處有標示大型車不得超車，標示是在
    南下一五一公里處路邊，而伊二人當時是由停放在南下一五二公里處之警車後照
    鏡看到異議人所駕駛之機械載重車走中線，走了大約一公里，在快到一五二公里
    處，也就是距離警車約一百公尺處才切換至外車道等語；另證人甲○○亦具結證
    稱：異議人所駕駛之大貨車本在中線車道行駛，是快到伊停放警車位置才切換至
    外車道，攔停時異議人承認有中道行駛，又稱他要行駛外車道，但因有其他車輛
    在外車道而無法行駛等語（見本院九十二年五月十九日訊問筆錄），足見異議人
    於右揭時間駕駛車號車號ＡＯ－六九０號營業大貨車載運機械，在國道一號公路
    南下長陡下坡路段起點之一五一公里處行駛於中線車道之違規情事，至為灼然。
    異議人雖辯稱：伊在南下一五０公里處超車而行駛中線車道，但到了一五一公里
    處無法切入外車道，又往前行駛一百公尺左右才切入外車道云云，惟依現場照片
    觀之，國道一號公路南下一五０．五公里處即可清晰見到一五一公里處之禁制告
    示牌，且異議人為職業大貨車駕駛人，對於上開路況應知之甚詳，其於行近該路
    段時即須多加注意並預為準備，況伊超車處距離下坡路段至多僅一、二公里，且
    下坡時各車速度均加快，車輛一多自是更難切入外側車道，此為異議人所得預見
    ，其猶於長陡下坡路段前率予超車而行駛中線車道，致行駛過長陡下坡路段起點
    後，仍行駛於中線車道，自不得以車道車輛太多無法順利切入外側車道為由卸責
    。是異議人上開所辯，要無可採。綜上所述，原處分機關依前揭規定之裁處，核
    無不當，異議人之聲明異議無理由，應予駁回。
五、據上論斷，應依道路交通案件處理辦法第十九條，裁定如主文。
中      華      民      國      九十二      年    五    月    二十七    日
                                    臺灣士林地方法院交通法庭
                                        法  官  何  信  慶
右正本證明與原本無異。
如不服本裁定應於送達後五日內向本院提出抗告狀。
                                        書記官  魏  里  安
中      華      民      國      九十二      年    五    月    二十七    日


司法院資訊處製作；財團法人民間司法改革基金會備份。
